# 关于购买少数股权的问题

提问人：aqua65 时间：2019-09-05 16:41:03
老师好！母公司原持有子公司 51%股权， 8 月 1 日又支付 500 万购买少数股东 39%股权达到控股 90%。 7 月末子公司净资产为 1000 万、母公司合并报表上因逆流交易抵销未实现的损益 200 万，即 7 月末母公司合并报表上的少数股东权益为（1000-200）*39%=392 万。
问题 1 ：假设购买日为 8 月 1 日，请问按照新增持股比例计算应享有的子公司购买日的净资产份额时，是否应包括逆流交易未实现损益中的少数股东权益部份（即按 1000 万还 800 万计算）？为什么？
问题 2 ：假设 8 月末逆流交易未实现损益同 7 月末无变化，则母公司合并报表抵销时，这部份的少数股东股权比例按 49% 还是 10% 确认？如果是10%，差额如何处理？
请拨冗赐教！

回答人：chenyiwei
1 、按 800 万计算。调整资本公积的金额 =500-392=108万元。
收购少数股权，在合并报表层面就相当于少数股东从合并主体撤资，减少少数股东权益，所减少的少数股东权益与收购少数股权价款（相当于少数股东的减资款）之间的差额调整合并报表层面的资本公积。所以计算的基础是合并报表层面的少数股东权益余额，这其中扣除了逆流交易未实现损益抵销额中应分配给少数股东的金额。
2 、假设 8 月末逆流交易未实现损益同 7 月末无变化，则母公司合并报表抵销时，这部份的少数股东股权比例按 10% 确认。该差额如上所述已经体现在交易日确认的资本公积中了。

提问人：aqua65 时间：2019-09-17 11:20:29
老师好！继您对于问题 2 的释疑，又产生出一个问题：如果 8 月末大小股东按新占股比例计算逆流交易未实现损益，这部份差额会影响到当期归母损益吗？仍按上例： 7 月末逆流交易未实现损益 20051%= 减少归母102 万； 8 月末无变动 20090%= 减少归母 180 万，则 8 月归母减少了180-102=78万。这部份已经调整在了资本公积了吗，还会影响当期损益吗？

回答人：chenyiwei
调整在资本公积中，不影响 8 月当期损益。